【裁判字號】    94,訴,2063
【裁判日期】    950421
【裁判案由】    毒品危害防制條例
【裁判全文】
臺灣桃園地方法院刑事判決              94年度訴字第2063號
公  訴  人  臺灣桃園地方法院檢察署檢察官
被      告  甲○○
                    （
上列被告因違反毒品危害防制條例案件，經檢察官提起公訴（94
年度毒偵字第4596號）及移送併案審理（臺灣板橋地方法院檢察
署94年度毒偵字第6236號），被告於準備程序中就被訴事實為有
罪之陳述，經本院合議庭裁定由受命法官獨任行簡式審判程序，
茲判決如下：
    主  文
甲○○連續連續施用第一級毒品，累犯，處有期徒刑捌月，扣案
第一級毒品海洛因貳包（驗餘淨重共柒點貳壹公克）沒收銷燬之
；又連續施用第二級毒品，累犯，處有期徒刑柒月。應執行有期
徒刑壹年壹月，扣案第一級毒品海洛因貳包（驗餘淨重共柒點貳
壹公克）沒收銷燬之。
    事  實
一、甲○○前因違反毒品危害防制條例案件，經本院於民國89年
    7 月13日以89年度桃簡字第1012號簡易判決判處有期徒刑6
    月，於89年9 月11日確定。又因違反毒品危害防制條例案件
    ，經臺灣板橋地方法院於91年11月27日以91年度重簡字第11
    94號簡易判決判處有期徒刑6 月，於91年12月30日確定，並
    於91年11月11日入監執行。前揭二罪刑經接續執行（共1 年
    ），嗣於92年11月2 日縮短刑期執行完畢，竟仍不知悔改。
二、甲○○前因施用毒品案件，經裁定送觀察、勒戒後，認無繼
    續施用毒品傾向，經臺灣板橋地方法院檢察署檢察官於88年
    8 月31日以88年度毒偵緝字第50號為不起訴處分確定。又因
    施用毒品案件，經裁定送觀察、勒戒後，認有繼續施用毒品
    之傾向，經本院以89年度毒聲字第4146號裁定令入戒治處所
    施以強制戒治1 年，其於89年12月5 日停止戒治出監後，再
    經裁定撤銷停止戒治，而於91年5 月6 日入臺灣新竹戒治所
    繼續執行上揭強制戒治處分，嗣於91年11月11日強制戒治執
    行完畢出監，其施用第2 級毒品部分業經本院於89年7 月13
    日以89年度桃簡字第1012號簡易判決判處有期徒刑6 月，於
    89年9 月11日確定。再因施用第2 級毒品案件，經臺灣板橋
    地方法院於91年11月27日以91年度重簡字第11 94 號簡易判
    決判處有期徒刑6 月，於91年12月30日確定（就此2 確定判
    決之執行情形詳如前揭一所述）。詎甲○○並未戒斷施用毒
    品惡習，竟基於施用第1 級毒品海洛因（下稱海洛因）之概
    括犯意，自94年5 月間某日起至94年8 月14日某時許（即移
    送併案意旨所指之「94年8 月16日下午11時15分為警採尿時
    回溯26小時期間內某刻」）止，在其斯時承租之桃園縣桃園
    市○○街122 號4 樓等處，以將海洛因摻入香菸內點煙吸食
    之方式，連續施用海洛因多次，平均1 天抽食摻有海洛因之
    香菸2 至3 支。另基於施用第2 級毒品甲基安非他命（下稱
    甲基安非他命）之概括犯意，自94年5 月間某日起至94年8
    月14日某時許（即移送併案意旨所指之「94年8 月16日下午
    11時15分為警採尿時回溯96小時期間內某刻」）止，在上址
    租屋內等處，以將甲基安非他命置入玻璃球吸食器內燃燒吸
    食其煙之方式，連續施用甲基安非他命多次，平均隔20餘小
    時施用1次。嗣分別於下述時地為警查獲：
  (一)於94年8 月7 日上午11時30分許，在國道3 號公路北向車道
    72公里處（屬桃園縣龍潭鄉境內）為警查獲，並扣得甲○○
    所有供其施用第1 級毒品之海洛因2 包（驗餘淨重共7.21公
    克）。
  (二)於94年8 月16日下午11時許，在臺北縣三重市○○○路37號
    11樓之7 屋內為警查獲。
三、案經內政部警政署國道公路警察局第6 警察隊報告臺灣桃園
    地方法院檢察署檢察官偵查起訴及移送併案審理。甲○○於
    準備程序中為有罪之陳述，經本院合議庭裁定由受命法官獨
    任行簡式審判程序。
    理  由
一、經查：
  (一)上揭時地犯罪事實，業據被告甲○○於本院審理中坦承不諱
    。又被告於上揭2 次為警查獲後，經警採其尿液分送臺灣尖
    端先進生技醫藥股份有限公司、臺灣檢驗科技股份有限公司
    檢驗，經該2 家公司以酵素免疫分析法（ＥＩＡ）為初步檢
    驗及氣相層析質譜儀法（ＧＣ／ＭＳ）進行確認檢驗後，結
    果各呈嗎啡及甲基安非他命陽性反應，此有臺灣尖端先進生
    技醫藥股份有限公司出具之濫用藥物檢驗報告及臺灣檢驗科
    技股份有限公司出具之濫用藥物尿液檢驗報告各1 紙附卷足
    憑。扣案之不明粉末2 包經鑑驗結果，均含有毒品海洛因成
    分（驗餘淨重共7.21 公克），有法務部調查局鑑定通知書1
    份在卷可稽。查被告前開所採尿液，既經前開氣相層析質譜
    儀分析法等較精密之實驗方式進行確認檢驗，已可完全排除
    被告服用其他藥物可能造成之毒品偽陽性反應，此有法務部
    調查局第6 處86年9 月22日（87）發技（1）字 第87071491
    號函意旨可供參考，此外，復有上揭海洛因2 包可佐，而海
    洛因係嗎啡經化學合成之半人工合成品，其藥（毒）性高於
    嗎啡，經施打或吸食後經人體代謝作用而分解成藥（毒）性
    較低之嗎啡，而於尿液中被檢測出，故吸食或施打海洛因或
    嗎啡在尿液中，均以嗎啡形態被檢測出，此有憲兵司令部80
    年3 月25日（80）鑑驗字第0999號函意旨可資參照。從而，
    足認被告於本院審理中所為前揭任意性自白，核與事實相符
    ，洵堪採信。
  (二)次查被告前有如事實欄二所載因施用毒品犯行，而先後接受
    觀察勒戒、強制戒治等處分之執行完畢情形，有臺灣高等法
    院被告前案紀錄表、臺灣桃園地方法院檢察署刑案資料查註
    紀錄表及全國施用毒品案件紀錄表各1 份在卷可按。依上開
    說明，被告係於上開強制戒治執行完畢釋放後5 年內再犯毒
    品危害防制條例第10條第1 項、第2 項之罪，依毒品危害防
    制條例第23條第2 項規定，應依法起訴。檢察官予以起訴，
    即無不合。
  (三)綜此，本案事證明確，被告犯行洵堪認定，應予依法論科。
二、核被告所為，係犯毒品危害防制條例第10條第1 項之施用第
    1 級毒品罪及同條第2 項之施用第2 級毒品罪。其持有毒品
    海洛因、甲基安非他命之低度行為，各為其施用之高度行為
    所吸收，均不另論罪。被告先後所為施用海洛因、甲基安非
    他命犯行，各時間緊接，方法相同，各觸犯構成要件相同之
    罪名，顯係基於概括犯意為之，各為連續犯，各應依刑法第
    56條規定論以1 罪，並加重其刑。又被告所犯上開2 罪間，
    犯意個別，行為互殊，應予分論併罰。另被告前有如事實欄
    一所示受罪刑宣告及執行完畢情形，此有臺灣高等法院被告
    前案紀錄表1 份在卷可參，其於有期徒刑執行完畢後，5 年
    內再犯本案有期徒刑以上刑之罪，為累犯，應依刑法第47條
    規定，遞加重其刑。爰審酌被告犯罪之目的、動機、手段、
    被告前有施用毒品素行、被告之品行、智識程度、犯罪所生
    損害及其於本院審理中坦承不諱，表示悔悟等一切情狀，量
    處如主文所示之刑，並定其應執行之刑，以示懲儆。至起訴
    意旨認被告涉犯上開連續施用海洛因、甲基安非他命犯行之
    情形，係同時觸犯毒品危害防制條例第10條第1 項、第2 項
    之罪，屬想像競合犯，請依刑法第55條規定從一重處斷云云
    ，查被告施用海洛因、甲基安非他命之方式不同，且非同時
    為之，加以其施用海洛因、甲基安非他命之頻率亦有2 至3
    日與20餘小時之差別，此經被告陳明在卷，是以，被告應係
    基於施用海洛因及甲基安非他命之個別概括犯意，而連續涉
    犯上開施用海洛因、甲基安非他命之行為，故本院認被告所
    涉上開2 罪應予分論併罰，始為適法，起訴意旨就此部分之
    認定，尚有誤會，附此敘明。
三、扣案之海洛因2 包（驗餘淨重共7.21公克），確實含有毒品
    海洛因之成分，業如前述，屬違禁品，故應依毒品危害防制
    條例第18條第1 項前段規定沒收銷燬之。
四、本案被告違反毒品危害防制條例案件，經檢察官提起公訴，
    被告於準備程序中就被訴事實為有罪之陳述，經法官告知簡
    式審判程序之旨，並聽取公訴人、被告之意見後，合議庭裁
    定由受命法官獨任進行簡式審判程序，併予敘明。
據上論斷，應依刑事訴訟法第273 條之1 第1 項、第299 條第1
項前段，毒品危害防制條例第10條第1 項、第2 項、第18條第1
項前段，刑法第11條、第56條、第47條、第51條第5 款，判決如
主文。
本案經檢察官謝雯璣到庭執行職務。
中    華    民    國    95    年    4     月    21    日
                  刑事第九庭    法  官  胡芷瑜
上正本證明與原本無異。
如不服本判決，應於判決送達後10日內向本院提出上訴狀（應附
繕本），上訴於臺灣高等法院。
                                書記官  李珈慧
中    華    民    國    95    年    4     月    24    日
論罪法條之依據：
毒品危害防制條例第10條
施用第一級毒品者，處六月以上五年以下有期徒刑。
施用第二級毒品者，處三年以下有期徒刑。


司法院資訊處製作；財團法人民間司法改革基金會備份。
